臺灣高雄地方法院刑事判決　　　　　　　93年度易字第1473號
公　訴　人　臺灣高雄地方法院檢察署檢察官
被　　　告　乙○○　男　44歲.
　　　　　　　　　　10號
上列被告因違反毒品危害防制條例案件，經檢察官提起公訴（93
年度毒偵字第5134號），被告於本院準備程序進行中，就被訴事
實為有罪之陳述，經詢問當事人意見，合議庭裁定由受命法官依
簡式審判程序獨任審理，本院判決如下：
    主  文
乙○○連續施用第二級毒品，累犯，處有期徒刑柒月。
    事  實
一、乙○○前於民國82、83年間因違反麻醉藥品管理條例、肅清
    煙毒條例等案件，經法院分別判處有期徒刑六月、三年四月
    及三年二月確定，合併定應執行刑為有期徒刑六年九月，於
    85年4 月1 日縮短刑期假釋，並於89年4 月20日假釋期滿未
    經撤銷，視為執行完畢。又於90年間因施用毒品案件，經本
    院裁定送觀察、勒戒後，認有繼續施用毒品之傾向，令入戒
    治處所施以強制戒治，於91年11月13日戒治期滿，翌日釋放
    ，並由臺灣高雄地方法院檢察署檢察官於91年11月25日以91
    年度戒毒偵字第1082號為不起訴處分確定。詎仍不知悔改，
    於強制戒治執行完畢釋放後五年內，復基於施用第二級毒品
    甲基安非他命（起訴書誤載為安非他命，以下同）之概括犯
    意，自93年年初某日起至同年7 月23日某時止，在高雄縣大
    寮鄉○○路476 巷63號租屋處，以燒烤後吸食煙霧之方式施
    用第二級毒品甲基安非他命多次，約一個禮拜施用一次。嗣
    於93年7 月24日9 時45分許，在上開處所為警查獲。
二、案經高雄縣政府警察局鳳山分局報請臺灣高雄地方法院檢察
    署檢察官偵查起訴。
    理  由
一、按本件被告乙○○所犯係死刑、無期徒刑、最輕本刑為三年
    以上有期徒刑以外之罪，其於準備程序就前揭被訴事實為有
    罪之陳述，經受命法官告知簡式審判程序之旨，並聽取其與
    公訴人之意見後，本院認無不得或不宜改依簡式審判程序進
    行之處，爰依刑事訴訟法第二百七十三條之一第一項，裁定
    本件由受命法官獨任進行簡式審判程序，合先敘明。
二、上揭事實，業據被告於本院審理時坦承不諱，且被告於93年
    7 月24日9 時45分許為警查獲後所採集之尿液，經分別送請
    高雄縣政府衛生局、高雄醫學大學附設中和紀念醫院檢驗之
    結果，均呈甲基安非他命之陽性反應，有高雄縣政府衛生局
    93年8 月13日煙毒尿液檢驗成績書、高雄醫學大學附設中和
    紀念醫院93年11月9 日濫用藥物尿液檢驗報告及高雄縣政府
    警察局鳳山分局93年度查獲毒品嫌犯尿液流程管制清冊各一
    紙在卷可憑，足認被告之自白與事實相符，本件事證明確，
    被告犯行洵堪認定。
三、按甲基安非他命為毒品危害防制條例第二條第二項第二款所
    稱之第二級毒品，不得施用、持有。次按，犯毒品危害防制
    條例第十條施用第二級毒品之罪者，檢察官應聲請法院裁定
    ，令被告入勒戒處所觀察、勒戒，經觀察、勒戒後，檢察官
    依據勒戒處分之陳報，認受觀察、勒戒人無繼續施用毒品傾
    向者，應即釋放，並為不起訴之處分；認受觀察、勒戒人有
    繼續施用毒品之傾向者，檢察官應聲請法院裁定令入戒治處
    所強制戒治，其期間為六個月以上，至無繼續強制戒治之必
    要為止，但最長不得逾一年，強制戒治期滿，應即釋放，由
    檢察官為不起訴之處分。觀察、勒戒或強制戒治執行完畢釋
    放後，五年內再犯第十條之罪者，應依一般刑事訴訟程序予
    以起訴論罪科刑，此觀諸毒品危害防制條例第二十條第一項
    、第二項、第二十三條第一項、第二項規定自明。被告既曾
    因施用毒品案件，經本院裁定送觀察、勒戒後，認有繼續施
    用毒品之傾向，令入戒治處所施以強制戒治，於91年11月13
    日戒治期滿，翌日釋放，並由臺灣高雄地方法院檢察署檢察
    官於91年11月25日以91年度戒毒偵字第1082號為不起訴處分
    確定，有該不起訴處分書、臺灣高等法院被告前案紀錄表各
    一份在卷可稽，其於強制戒治執行完畢釋放後五年內再犯本
    件施用毒品案件，依前述規定自應予以起訴論罪科刑。是核
    被告所為，係犯毒品危害防制條例第十條第二項之施用第二
    級毒品罪。其持有第二級毒品甲基安非他命之低度行為，應
    為施用第二級毒品之高度行為所吸收，不另論罪。其先後多
    次施用第二級毒品之犯行，時間緊接，方法相同，觸犯構成
    要件相同之罪名，顯係基於概括犯意為之，為連續犯，應依
    刑法第五十六條之規定論以一罪，並依法加重其刑。另除起
    訴書所載被告於93年7 月24日9 時45分許回溯96小時內之某
    時，施用第二級毒品甲基安非他命一次之犯行業經公訴人起
    訴外，被告未經起訴之自93年年初某日起至之93年7 月24日
    9 時45分許回溯超過96小時之某時止多次施用甲基安非他命
    之犯行，與前揭被訴犯行有連續犯之裁判上一罪關係，已如
    前述，本院自應併予審究。又被告曾於82、83年間因違反麻
    醉藥品管理條例、肅清煙毒條例等案件，經法院分別判處有
    期徒刑六月、三年四月及三年二月確定，合併定應執行刑為
    有期徒刑六年九月，於85年4 月1 日縮短刑期假釋，並於89
    年4 月20日假釋期滿未經撤銷，視為執行完畢，此有臺灣高
    等法院被告前案紀錄表一份在卷可參，其於有期徒刑執行完
    畢後五年內，再犯本件有期徒刑以上之罪，為累犯，應依刑
    法第四十七條規定加重其刑，並依同法第七十條規定遞加之
    。爰審酌被告除上述前科外，復曾因施用第二級毒品案件，
    經本院於92年12月4 日以92年度簡字第5005號判處有期徒刑
    六月，並於93年8 月9 日確定（此次不構成累犯），其經觀
    察勒戒、強制戒治並論罪科刑後，仍未能戒絕毒癮，顯見其
    戒絕毒癮之意念非堅，惟念其於犯罪後坦承犯行，且施用毒
    品行為，乃屬對其自身健康之戕害行為，及犯罪動機、目的
    、手段等一切情狀，量處如主文所示之刑，以資懲儆。
據上論斷，應依刑事訴訟法第二百七十三條之一第一項、第二百
八十四條之一、第二百九十九條第一項前段，毒品危害防制條例
第十條第二項，刑法第十一條前段、第五十六條、第四十七條，
判決如主文。
本案經檢察官甲○○到庭執行職務。
中　　華　　民　　國　　94　　年　　4 　　月　　13　　日
                  刑事第六庭      法　官  楊筑婷
以上證明與原本無異。
如不服本判決，應於判決送達後十日內，向本院提出上訴狀。
中　　華　　民　　國　　94　　年　　4 　　月　　13　　日
                                  書記官  林雯琪
附錄本判決論罪科刑法條：
毒品危害防制條例第十條
施用第一級毒品者，處六月以上五年以下有期徒刑。
施用第二級毒品者，處三年以下有期徒刑。
